臺灣高等法院高雄分院刑事裁定　　　　　96年度交抗字第47號
抗告人即
受處分人　　甲○○
上列抗告人因違反道路交通管理處罰條例聲明異議案件，不服臺
灣高雄地方法院中華民國96年1 月15日裁定（95年度交聲字第82
5 號），提起抗告，本院裁定如下：
    主  文
抗告駁回。
    理  由
一、抗告意旨略以：按道路交通管理處罰條例第55條第1 項第3
    款所列汽車禁止停車位置係指在交岔路口、公共汽車招呼站
    10公尺內或消防車出入口5 公尺內不得臨時停車；抗告人即
    受處分人（下稱抗告人）甲○○停車位置為三岔路口，並不
    符合上述禁止停車之規定，何況只是路旁的畸零地云云。
二、按汽車於交岔路口、公共汽車招呼站10公尺內、消防栓、消
    防車出入口5 公尺內不得臨時停車；又汽車駕駛人在禁止臨
    時停車之處所停車，處新台幣6 百元以上1 千2 百元以下罰
    鍰；又前項情形，交通勤務警察或依法令執行交通稽查任務
    人員，應責令汽車駕駛人將車移置適當處所；如汽車駕駛人
    不予移置或不在車內時，得由該交通勤務警察或依法令執行
    交通稽查任務人員為之，或得於舉發其違規後，使用民間拖
    吊車拖離之，並收取移置費。道路交通安全規則第112 條第
    2 款、道路交通管理處罰條例第56條第1 項第1 款、第2 項
    分別定有明文。
三、經查：
（一）按道路交通管理處罰條例制訂之目的，在於加強道路交通
      管理，維護交通秩序，確保交通安全，此見該條例第1 條
      之規定意旨即明。基於上開目的，該條例第5 條乃規定為
      維護道路交通安全與暢通，公路或警察機關於必要時，得
      指定某線道路或某線道路區段禁止或限制車輛、行人通行
      ，或禁止穿越道路，或禁止停車及臨時停車；或劃定行人
      徒步區○○道路通行為一定之禁止或限制，且道路交通安
      全規則第111 條、第112 條及道路交通管理處罰條例第55
      條、第56條，亦就汽車臨時停車或停車應遵守之規定及違
      規之處罰，均有詳細之規定，以供汽機車駕駛人遵循，故
      汽機車駕駛人如依規停放車輛，即不致招受依法裁處罰鍰
      或遭拖吊移置車輛之處分，合先敘明。
（二）本件抗告人對其將所有車牌號碼YR-5375 號自用小客車停
      放於高雄市○○路及國治路三岔路口10公尺內之事實，固
      不否認，且依卷附異議人所檢送之照片影本3 張及車輛停
      放位置示意圖1 份，亦可認抗告人停車之位置係在上開三
      岔路口之10公尺內無訛，則抗告人車輛停放地點既係位於
      上開三岔路口10公尺內，即係上開法規為加強道路交通管
      理，維護交通秩序，確保交通安全而規定之交岔路口10公
      尺內禁止或限制停車之區域甚明，是抗告人違規停放之情
      ，至堪明確。至抗告人停放處是否為畸零地，與是否違反
      上開規定無涉。又抗告人徒憑一己之見認定該車停放並無
      影響交岔路口之駕駛人之視線及安全，遂質疑本件裁罰可
      議，亦委無可採。
（三）一般交岔路口，為交通較為繁忙之處所，汽機車及行人在
      此交會、走動相當頻繁，為使路口淨空，並保持駕駛人及
      其他用路人之視線不受阻礙，自有禁止車輛在交岔路口臨
      時停車之必要。且觀之道路交通安全規則第111 條有關禁
      止臨時停車之處所，除於第2 款就特定之交岔路口、公共
      汽車招呼站10公尺內、消防栓、消防車出入口5 公尺內，
      設有禁止臨時停車之特別規定外，於同條第3 款另規定就
      設有禁止臨時停車標線、標誌之處所，亦不得臨時停車。
      從而於交岔路口、公共汽車招呼站10公尺內、消防栓、消
      防車出入口5 公尺內不得臨時停車之規定，自不以該處設
      有禁止臨時停車之標線及標誌為必要。是抗告人停放車輛
      之處所，固未設有禁止臨時停車之標線或標誌，惟既係位
      於交岔路口10公尺內，為抗告人所不否認，則依前開之說
      明，自亦禁止臨時停車，雖該停車處未劃設禁止停車之標
      誌或標線，對抗告人違規停車亦無影響。
四、綜上所述，抗告人違規事證明確。原審依道路交通管理處罰
    條例第56條第1 項第1 款、第2 款、道路交通案件處理辦法
    第19條之規定，裁定駁回抗告人之異議，核無違誤。抗告人
    仍執陳詞提起抗告，並無理由，應予駁回。
四、據上論結，應依道路交通案件處理辦法第26條，刑事訴訟法
    第412條，裁定如主文。
中　　華　　民　　國　　96　　年　　4 　　月　　4 　　日
                  刑事第五庭    審判長法  官  曾永宗
                                      法  官  王伯文
                                      法  官  陳  箐
以上正本證明與原本無異。
本裁定不得再抗告。
中　　華　　民　　國　　96　　年　　4 　　月　　4 　　日
　　　　　　　　　　　　　　　　　　　書記官  魏文常
